臺灣臺北地方法院民事簡易判決
111年度北簡字第6157號
原      告  花旗（台灣）商業銀行股份有限公司


法定代理人  莫兆鴻  
訴訟代理人  向勃睿  
            陳正欽  
被      告  李曜朋（即訴外人李洪新之繼承人即債務人洪嘉懋


            李耀文（即訴外人李洪新之繼承人即債務人洪嘉懋


            許李碧燕（即訴外人李洪新之繼承人即債務人洪嘉


            李佳容（即訴外人李洪新之繼承人即債務人洪嘉懋


            李碧寬（即訴外人李洪新之繼承人即債務人洪嘉懋


上列當事人間請求返還借款事件，本院於中華民國111年6月7日
言詞辯論終結，判決如下：
    主      文
被告應於繼承被繼承人洪嘉懋之遺產範圍內連帶給付原告新臺幣
壹拾玖萬伍仟貳佰陸拾貳元，及其中新臺幣壹拾玖萬貳仟參佰玖
拾玖元，自民國一百一十年五月七日起至清償日止，按週年利率
百分之十四點九九計算之利息。
訴訟費用新臺幣貳仟壹佰元由被告於繼承被繼承人洪嘉懋之遺產
範圍內連帶負擔。
本判決得假執行。但被告於繼承被繼承人洪嘉懋之遺產範圍內以
新臺幣壹拾玖萬伍仟貳佰陸拾貳元為原告預供擔保，得免為假執
行。
    事實及理由
一、按當事人得以合意定第一審管轄法院，但以關於由一定法律
    關係而生之訴訟為限，前項合意，應以文書為之，民事訴訟
    法第24條定有明文。查原告與訴外人即被繼承人洪嘉懋所簽
    訂之個人信用貸款約定書第23條約定，係合意以本院為本契
    約涉訟時之第一審管轄法院，是以原告向本院提起本件訴訟
    ，本院自有管轄權，合先敘明。
二、原告主張：被繼承人洪嘉懋於民國104年4月24日與原告簽訂
    卡友滿福貸申請書暨約定書，向原告借款新臺幣（下同）38
    9,000元，約定借款期間自104年4月27日起至109年4月27日
    止，分期清償，利息按週年利率14.99%計算，如未依約繳款
    時，當期繳款延滯時，違約金300元，連續2期延滯繳款時，
    第2期違約金400元，連續3期延滯繳款時，第3期違約金500
    元，但最高連續收取期不得超過3期，詎被繼承人洪嘉懋未
    依約繳款，迭催不理，至110年5月6日止，尚積欠本金192,3
    99元，利息2,563元，違約金300元，合計195,262元，又被
    繼承人洪嘉懋於110年3月9日死亡，被告為被繼承人洪嘉懋
    之再轉繼承人，並未向法院聲明拋棄繼承，應於繼承被繼承
    人洪嘉懋之遺產範圍內就被繼承人洪嘉懋之債務負連帶清償
    責任，爰依契約及繼承之法律關係起訴請求，並聲明如文第
    1項所示。
三、被告則以：對於被繼承人洪嘉懋的債務金額不清楚，原本是
    我們的媽媽即被繼承人李洪新繼承，但繼承當時被繼承人李
    洪新已經97歲臥病在床，所以沒辦法辦理拋棄繼承，之後再
    轉由我們繼承，但我們都沒有繼承到被繼承人洪嘉懋的任何
    財產等語，資為抗辯，並均聲明：駁回原告之訴。
四、本院得心證之理由：
　㈠經查，原告前揭主張，業據其提出與所述相符之卡友滿福貸
    申請書暨約定書、滿福貸個人信用貸款約定書、滿福貸信用
    額度動用/調整申請書、電腦帳務資料、本院110年4月15日
    北院忠家合110年度司繼字第771號公告、110年5月26日北院
    忠家合110年度司繼字第955號公告、被繼承人洪嘉懋繼承系
    統表、家事事件公告查詢結果、被繼承人李洪新繼承系統表
    及除戶戶籍謄本、請求金額計算表、信用貸款月結單為證(
    見本院卷第19-41、67-75頁)，堪認原告上開主張為真實。
　㈡按98年6月10日修正公布之民法第1148條第2項，就繼承人對
    於被繼承人之債務，變更向來採取概括繼承之原則，改採法
    定限定責任（或法定有限責任），明定：「繼承人對於被繼
    承人之債務，以因繼承所得遺產為限，負清償責任」。次查
    ，被繼承人洪嘉懋係於110年3月9日死亡(見本院卷第31頁)
    ，自應適用上開修正後之民法第1148條第2項規定，又繼承
    人洪嘉懋於110年3月9日死亡，其繼承人除被繼承人李洪新
    外均已拋棄繼承，上揭債務即由被繼承人李洪新繼承，而被
    繼承人李洪新又於110年6月8日死亡，上揭債務因繼承發生
    移轉，被繼承人李洪新之繼承人即被繼承人洪嘉懋之再轉繼
    承人即被告因而繼承被繼承人洪嘉懋之上揭債務，揆諸前揭
    規定，被告應於繼承被繼承人洪嘉懋之遺產範圍負連帶清償
    之責，則原告請求被告應於繼承被繼承人洪嘉懋之遺產範圍
    內就上揭債務負連帶清償責任，洵屬有據。
　㈢至被告均抗辯其沒有繼承到被繼承人洪嘉懋的任何財產云云
    ，縱令屬實，亦僅係遺產實際分配問題，屬強制執行時所應
    審究之事項，與被告應負之清償責任無涉，故被告均辯稱沒
    有繼承到被繼承人洪嘉懋的任何財產云云，尚難採憑。
五、綜上所述，原告據以提起本訴，請求被告於繼承被繼承人洪
    嘉懋之遺產範圍內連帶給付如主文第1項所示之金額及利息
    ，為有理由，應予准許。　
六、本件係就民事訴訟法第427條訴訟適用簡易程序所為被告敗
    訴之判決，依同法第389條第1項第3款規定，應依職權宣告
    假執行，並依同法第392條第2項規定，依職權宣告被告預供
    擔保，得免為假執行。
七、本件事證已臻明確，兩造其餘攻擊防禦方法及證據，核與判
    決之結果不生影響，爰不一一論列，併此敘明。
八、訴訟費用負擔之依據：民事訴訟法第85條第2項。本件訴訟
    費用額，依後附計算書確定如主文第2項所示金額。
中　　華　　民　　國　　111 　年　　6 　　月　　21　　日
                  臺北簡易庭    法　官  葉藍鸚
訴訟費用計算書
項　　　　目             金 　額（新臺幣）　　    備  註
第一審裁判費　　　       2,100元
合　　　　計　　　       2,100元
以上正本係照原本作成。
如不服本判決，應於判決送達後20日內向本庭提出上訴狀（須按
他造當事人之人數附繕本）。如委任律師提起上訴者，應一併繳
納上訴審裁判費。
中　　華　　民　　國　　111 　年　　6 　　月　　21　　日
                                書記官  林錫欽